臺灣臺中地方法院刑事判決　　　　　　　　　　　　九十一年度訴字第二五九九號
　　公　訴　人　臺灣臺中地方法院檢察署檢察官
　　被　　　告　己○○
右列被告因違反著作權法案件，經檢察官提起公訴（九十一年度偵字第二０一九四號
），本院判決如左：
    主  文
己○○共同以明知為侵害著作權之物意圖營利而交付之方法侵害他人著作權為常業，
處有期徒刑壹年貳月。扣案如附表所示之盜版音樂光碟貳佰貳拾貳片，沒收。
    事  實
一、己○○明知如附表所示之音樂光碟係未經癸○國際音樂股份有限公司、辛○國際
    音樂股份有限公司、甲○國際企業股份有限公司、寅○唱片股份有限公司、丑○
    國際音樂股份有限公司、子○唱片音樂股份有限公司、壬○哥倫比亞音樂股份有
    限公司、卯○唱片股份有限公司、戊○百代股份有限公司、丙○股份有限公司、
    庚○國際音樂股份有限公司等唱片發行公司授權或同意而擅自重製侵害錄音著作
    財產權之盜版品，竟與姓名年籍不詳綽號「阿志」之成年男子，基於共同意圖營
    利而交付以侵害他人著作財產權為常業之犯意聯絡，自民國九十一年九月二十日
    起，由姓名年籍不詳綽號「阿志」之成年男子，以每片新臺幣（下同）十六元之
    代價，向姓名年籍不詳綽號「阿宏」之成年男子販入前開盜版音樂光碟後，旋即
    由己○○在臺中市○○區○○路水湳夜市及西屯區○○街之夜市，以每片五十元
    之價格，公然擺攤陳列販售交付予不特定之人，合計擺攤販售三次，獲利約三、
    四千元，己○○即藉此為業，恃以維生。嗣於九十一年十月十五日十八時二十分
    許，在臺中市○○區○○街夜市內，為警查獲，並當場扣得如附表所示之盜版音
    樂光碟二百二十二片（另有九十二片未據告訴）。
二、案經著作財產權人癸○國際音樂股份有限公司、辛○國際音樂股份有限公司、甲
    ○國際企業股份有限公司、寅○唱片股份有限公司、丑○國際音樂股份有限公司
    、子○唱片音樂股份有限公司、壬○哥倫比亞音樂股份有限公司、卯○唱片股份
    有限公司、戊○百代股份有限公司、丙○股份有限公司、庚○國際音樂股份有限
    公司訴由內政部警政署保安警察第二總隊第三大隊報告臺灣臺中地方法院檢察署
    檢察官偵查起訴。
    理  由
一、訊據被告己○○，對於右揭時地，與姓名年籍不詳綽號「阿志」之成年男子，基
    於共同意圖營利而交付以侵害他人著作財產權為常業之犯意聯絡，由姓名年籍不
    詳綽號「阿志」之成年男子，負責向姓名年籍不詳綽號「阿宏」之成年男子販入
    前開盜版音樂光碟，而由被告公然擺攤陳列販售交付予不特定之人，合計擺攤販
    售三次，獲利約三、四千元等情，固不否認，惟辯稱：伊平日係從事信用卡申請
    業務為生，僅係兼差擺攤，並無恃以為業之意云云。經查：
    （一）被告對於右揭時地，與姓名年籍不詳綽號「阿志」之成年男子，基於共同
          意圖營利而交付以侵害他人著作財產權為常業之犯意聯絡，由姓名年籍不
          詳綽號「阿志」之成年男子，負責向姓名年籍不詳綽號「阿宏」之成年男
          子販入前開盜版音樂光碟，而由被告公然擺攤陳列販售交付予不特定之人
          ，合計擺攤販售三次，獲利約三、四千元等情，業經於本院審理中坦認屬
          實，核與告訴人癸○國際音樂股份有限公司、辛○國際音樂股份有限公司
          、甲○國際企業股份有限公司、寅○唱片股份有限公司、丑○國際音樂股
          份有限公司、子○唱片音樂股份有限公司、壬○哥倫比亞音樂股份有限公
          司、卯○唱片股份有限公司、戊○百代股份有限公司、丙○股份有限公司
          、庚○國際音樂股份有限公司委任告訴代理人乙○○、丁○○指述情節相
          符，並有扣案如附表所示之盜版音樂光碟二百二十二片為證，則被告與姓
          名年籍不詳綽號「阿志」之成年男子間，即有共同販售交付盜版音樂光碟
          予不特定人以資獲利之犯意聯絡及行為分擔。
    （二）按刑法上所謂「常業」，指反覆以同種類行為為目的之社會活動之職業性
          犯罪而言，至於犯罪所得之多寡，是否恃此犯罪為唯一之謀生職業，則非
          所問，縱令兼有其他職業，仍無礙於該常業犯罪之成立，最高法院八十五
          年台上字第五一０號著有判例。被告擺攤販售盜版音樂光碟之時間，雖僅
          三次，卻已有三、四千元左右之獲益，而未經交付販售之扣案盜版音樂光
          碟尚有二百二十二片，數量非稀，被告顯有反覆實施販售交付盜版音樂光
          碟之行為，業與常業犯之構成要件相符合，縱令被告尚有其他謀生職業，
          仍無礙於被告常業犯行之成立，是以，被告所辯，要難採信。
    （三）是以，被告明知如附表所示之音樂光碟係未經告訴人癸○國際音樂股份有
          限公司、辛○國際音樂股份有限公司、甲○國際企業股份有限公司、寅○
          唱片股份有限公司、丑○國際音樂股份有限公司、子○唱片音樂股份有限
          公司、壬○哥倫比亞音樂股份有限公司、卯○唱片股份有限公司、戊○百
          代股份有限公司、丙○股份有限公司、庚○國際音樂股份有限公司授權或
          同意重製之侵害著作財產權之盜版品，竟仍與姓名年籍不詳綽號「阿志」
          之成年男子，基於共同意圖營利而載運販售交付予不特定人，並藉此為業
          ，恃以維生，即應成立常業侵害他人著作財產權之犯行，被告所辯，顯係
          事後卸責之詞，要難採信。本件事證已臻明確，被告犯行，洵堪認定。
二、被告明知如附表所示之音樂光碟係侵害他人著作財產權之盜版品，竟與姓名年籍
    不詳綽號「阿志」之成年男子，基於共同意圖販售盜版音樂光碟為業之犯意聯絡
    ，由姓名年籍不詳綽號「阿志」之成年男子，負責向姓名年籍不詳綽號「阿宏」
    之成年男子販入前開盜版音樂光碟後，由被告負責擺攤陳列販售交付予不特定之
    人，並資以為業，賴以維生，核其所為，係違反著作財產權第八十七條第二款之
    規定，應依著作權法第九十四條、第九十三條第三款之規定論處。被告與姓名年
    籍不詳綽號「阿志」之成年男子其二人，就前開侵害著作權財產權之行為間，顯
    有共同之犯意聯絡及行為分擔，為共同正犯。又被告一個販售交付盜版音樂光碟
    之行為，同時侵害數個著作財產權人之著作財產權，係一行為觸犯數罪名之想像
    競合犯，為裁判上一罪之關係，應依刑法第五十五條之規定，從重論以一罪。爰
    審酌被告年輕力盛，竟貪圖不法利益，公然擺攤販售盜版音樂光碟，以致侵害他
    人之著作財產權，造成著作權人智慧結晶之戕害，並間接危害我國之國際形象，
    惟被告擺攤販售之時間僅三次，獲利約三、四千元，而扣案之盜版品數量非鉅，
    且被告於犯罪後，否認犯行，未見徹底悔悟等一切情狀，量處如主文所示之刑，
    以示懲儆。
三、扣案如附表所示之盜版音樂光碟二百二十二片，係姓名年籍不詳綽號「阿志」之
    成年男子所有，供被告擺攤陳列販售交付所用之物，業據被告供承在卷，爰依刑
    法第三十八條第一項第二款之規定，併予諭知沒收。另扣案之音樂光碟九十二片
    ，未據告訴，尚無從認定係侵害著作權之盜版品，爰不諭知沒收，併此敘明。
據上論斷，應依刑事訴訟法第二百九十九條第一項前段，著作權法第九十四條，刑法
第十一條前段、第二十八條、第五十五條、第三十八條第一項第二款，判決如主文。
中      華      民      國      九十一      年    十二    月    十七    日
                                臺灣臺中地方法院刑事第六庭
                                        法  官  巫淑芳
右正本證明與原本無異。
如不服本判決，應於送達後十日內向本院提出上訴狀 （須附繕本） ，上訴於台灣高等
法院台中分院。
                                        書記官
中      華      民      國      九十一      年    十二    月    十七    日
附錄論罪科刑法條
著作權法第八十七條：
有下列情形之一者，除本法另有規定外，視為侵害著作權或製版權：
一、以侵害著作權人名譽之方法利用其著作者。
二、明知為侵害著作權或製版權之物而散布或意圖散布而陳列或持有或意圖營利而交
    付者。
三、輸入未經著作財產權人或製版權人授權重製之重製物或製版物。
四、未經著作財產權人同意而輸入著作原件或其重製物者。
五、明知係侵害電腦程式著作財產權之重製物而仍作為直接營利之使用者。
著作權法第九十三條：
有下列情形之一者，處二年以下有期徒刑，得併科新台幣十萬元以下罰金：
一、侵害第十五條至第十七條規定之著作人格權者。
二、違反第七十條規定者。
三、以第八十七條各款方法之一侵害他人之著作權者。
著作權法第九十四條：
以犯第九十一條、第九十二條或第九十三條之罪為常業者，處一年以上有期徒刑，得
併科新台幣四十五萬元以下罰金。
